臺灣高等法院刑事裁定
109年度聲字第2217號
聲  請  人  臺灣高等檢察署檢察官
受  刑  人  葉又翔



上列聲請人因受刑人數罪併罰有二裁判以上，聲請定其應執行之
刑（聲請案號：臺灣高等檢察署109年度執聲字第1012號），本
院裁定如下：
    主  文
葉又翔犯如附表所示各罪所處之刑，應執行有期徒刑參年。
    理  由
一、聲請意旨略以：受刑人葉又翔（下稱受刑人）因違反毒品危
    害防制條例等數罪，先後經判決確定如附表，應依刑法第53
    條及第51條第5款之規定，定其應執行之刑，爰依刑事訴訟
    法第477條第1項之規定聲請定應執行之刑等語。
二、按裁判確定前犯數罪者，併合處罰之；數罪併罰有二裁判以
    上者，依第51條之規定，定其應執行之刑；宣告多數有期徒
    刑者，於各刑中之最長期以上，各刑合併之刑期以下，定其
    刑期，但不得逾30年。刑法第50條第1項前段、第53條及第5
    1條第5款分別定有明文。
三、經查，受刑人於附表所示時間犯如附表各編號所示之罪，分
    別經臺灣臺北地方法院、臺灣新北地方法院及本院判處如附
    表各編號所示之刑，均經確定在案。附表編號2至7所示之罪
    ，犯罪時間係在附表編號1所示之罪判決確定（民國105年7
    月28日）之前，且本件聲請定應執行刑之犯罪事實最後判決
    法院為本院等情，有各該判決書及本院被告前案紀錄表附卷
    可稽，是上開犯罪乃於裁判確定前所犯之數罪。而附表編號
    1至6之罪為得易科罰金之罪，編號7之罪則屬不得易科罰金
    之罪，惟受刑人已依刑法第50條第2項規定請求檢察官為本
    件聲請，有受刑人簽名之臺灣臺北地方檢察署調查受刑人是
    否聲請定應執行刑調查表在卷可參（本院卷第9頁），檢察
    官基此向本院聲請定其應執行之刑，經審核認聲請為適當，
    應予准許。
四、審酌受刑人所犯如附表編號1至4所示之罪係施用第二級毒品
    罪，編號5所示之罪為持有第二級毒品純質淨重二十公克以
    上罪，編號6之罪為持有第三級毒品純質淨重二十公克以上
    罪，編號7之罪為共同販賣第二級毒品罪，均屬與毒品相關
    之犯罪，各罪罪名及犯罪性質近似，其犯罪時間介於105年3
    月至同年7月間，各罪間之犯罪時間相隔非久遠，彼此之關
    連性較高，顯係處於毒品之環境而犯相類似之違法行為，應
    衡量行為人心理及生理受制之狀況，據以考量本件全體犯罪
    應予之整體非難評價程度，暨前述各罪定應執行刑之外部界
    限（各宣告刑中刑期最長之有期徒刑2年以上，各刑合併計
    算之刑期即3年8月以下），及不利益變更禁止原則（編號1
    至6所示之罪前經定應執行刑有期徒刑1年3月，加計編號7所
    示之罪宣告行為有期徒刑2年，以上合計刑期3年3月）等應
    遵守之內部界限，定其應執行之刑如主文所示。
據上論斷，應依刑事訴訟法第477條第1項，刑法第50條第2項、
第53條、第51條第5款，裁定如主文。
中　　華　　民　　國　　109 　年　　6 　　月　　22　　日
              　  刑事第九庭審判長法　官　潘翠雪
　　　　　　　　　　　　　　　　　法　官  陳俞婷
　　　　　　　　　　　　　　　　　法　官  林庚棟
以上正本證明與原本無異。
如不服本裁定，應於收受送達後五日內向本院提出抗告狀。
                                　書記官  彭威翔
中　　華　　民　　國　　109 　年　　6 　　月　　22　　日
附表：
編         號         １        ２        ３ 罪         名  毒品危害防制條例 (施用第二級毒品) 毒品危害防制條例 (施用第二級毒品) 毒品危害防制條例 (施用第二級毒品) 宣    告    刑  有期徒刑3月 有期徒刑3月 有期徒刑3月  犯  罪  日  期  105年4月19日 105年7月13日 105年6月17日 偵查(自訴)機關年  度  案  號  臺北地檢105年度毒偵字第1664號 臺北地檢105年度毒偵字第2915號 臺北地檢105年度毒偵字第2963號 最後事實審   法    院 臺北地院 臺北地院 臺北地院  案    號 105年度簡字第1353號 105年度審簡字第1838號 105年度審簡字第1973號  判決日期 105年6月30日 105年10月24日 105年10月27日 確定判決   法    院 臺北地院 臺北地院 臺北地院  案    號 105年度簡字第1353號 105年度審簡字第1838號 105年度審簡字第1973號  判決確定日期 105年7月28日 105年11月22日 105年11月25日 是  否  為  得易  科  罰  金之    案    件  是 是 是 備           註  臺北地檢105年度執字第6430號(編號1至6經新北地院106聲2309號定刑處有期徒刑1年3月) 臺北地檢105年度執字第9336號(編號1至6經新北地院106聲2309號定刑處有期徒刑1年3月) 臺北地檢105年度執字第9504號(編號1至6經新北地院106聲2309號定刑處有期徒刑1年3月) 
編         號         ４        ５        ６ 罪         名  毒品危害防制條例 (施用第二級毒品) 毒品危害防制條例 (持有第二級毒品純質淨重二十公克以上) 毒品危害防制條例 (持有第三級毒品純質淨重二十公克以上) 宣    告    刑  有期徒刑2月 有期徒刑6月 有期徒刑3月  犯  罪  日  期  105年3月5日 105年7月20日 105年6月18日 偵查(自訴)機關年  度  案  號  臺北地檢105年度毒偵字第1069號 臺北地檢105年度毒偵字第2978號 新北地檢105年度偵字第18617號 最後事實審   法    院 臺北地院 臺北地院 新北地院  案    號 105年度簡字第1915號 105年度審簡字第2186號 106年度審簡字第457號  判決日期 105年8月5日 105年11月29日 106年3月22日 確定判決   法    院 臺北地院 臺北地院 新北地院  案    號 105年度簡字第1915號 105年度審簡字第2186號 106年度審簡字第457號  判決確定日期 105年12月24日 105年12月27日 106年4月10日 是  否  為  得易  科  罰  金之    案    件  是 是 是 備           註  臺北地檢106年度執字第397號(編號1至6經新北地院106聲2309號定刑處有期徒刑1年3月) 臺北地檢106年度執字第589號(編號1至6經新北地院106聲2309號定刑處有期徒刑1年3月) 新北地檢106年度執字第8463號(編號1至6經新北地院106聲2309號定刑處有期徒刑1年3月) 
編         號         ７   罪         名  毒品危害防制條例 (共同販賣第2級毒品)   宣    告    刑  有期徒刑2年    犯  罪  日  期  105年3月4日   偵查(自訴)機關年  度  案  號  臺北地檢105年度偵字第12828號   最後事實審   法    院 臺灣高院    案    號 107年度上訴字第917號    判決日期 108年3月13日   確定判決   法    院 臺灣高院    案    號 107年度上訴字第917號    判決確定日期 108年4月9日   是  否  為  得易  科  罰  金之    案    件         否   備           註  臺北地檢108年度執字第3553號